臺灣雲林地方法院刑事判決
110年度交易字第50號
公  訴  人  臺灣雲林地方檢察署檢察官
被      告  江莉蓁



輔  佐  人
即被告之子  廖士豐


上列被告因過失傷害案件，經檢察官提起公訴（109年度偵字第7
060號），於本院準備程序中，被告就被訴事實為有罪之陳述，
經本院裁定進行簡式審判程序，判決如下： 
    主  文
江莉蓁犯過失傷害罪，處拘役伍拾伍日，如易科罰金，以新臺幣
壹仟元折算壹日。
    事  實
一、江莉蓁於民國109年5月25日晚間6時14分許，騎乘車牌號碼0
    00-000號普通重型機車，自雲林縣○○市○○路00號對面路旁起
    駛，往雲林縣斗六市民生路朝南（往民生南路）方向迴車，
    本應注意起駛前應注意左右有無車輛，並讓行進中之車輛優
    先通行，且迴車前應暫停看清無來往車輛，始得迴轉，而依
    當時天候晴、日間自然光線、柏油路面乾燥、無缺陷、無障
    礙物且視距良好等情形，並無不能注意之情事，竟疏未注意
    及此，即貿然自路旁起駛迴車，適有李冠諭（涉嫌過失傷害
    部分，另經檢察官為不起訴處分確定）騎乘車牌號碼000-00
    00號普通重型機車，沿雲林縣斗六市民生路由南往北方向行
    駛至上址前，雙方閃避不及而發生碰撞，均人車倒地，李冠
    諭因此受有右側橈、尺骨骨折及右下肢體多處鈍擦傷等傷害
    。後李冠諭、江莉蓁均經送醫，江莉蓁於有偵查犯罪職權之
    機關或公務員尚不知犯罪人為何人前，向前來醫院處理之員
    警坦承肇事而自首接受裁判。
二、案經李冠諭訴由雲林縣警察局斗六分局報告臺灣雲林地方檢
    察署檢察官偵查起訴。   
    理  由
一、本件被告江莉蓁於準備程序就被訴事實為有罪之陳述，經本
    院告知簡式審判程序之旨，並聽取公訴人、被告之意見後，
    依刑事訴訟法第273條之1第1項規定，裁定進行簡式審判程
    序。
二、認定犯罪事實所憑之證據及理由
　㈠上開犯罪事實，業據被告於本院審理時均坦承不諱（本院卷
    第60頁、第63頁、第64頁），並經證人即告訴人李冠諭證述
    在卷（警卷第5頁至第9頁、偵卷第25頁至第27頁），且有【
    被告】證號查詢機車駕駛人資料1紙、道路交通事故現場圖1
    紙、道路交通事故調查報告表㈠㈡各1紙、雲林縣警察局斗六
    分局交通小隊道路交通事故肇事人自首情形紀錄表1紙、現
    場照片18張、【告訴人】國立成功大學醫學院附設醫院斗六
    分院中文診斷證明書、秀傳醫療社團法人秀傳紀念醫院診斷
    證明書各1份、路口監視器畫面擷圖1張、交通部公路總局嘉
    義區監理所110年1月4日函暨所附嘉雲區車輛行車事故鑑定
    會鑑定意見書1份、【告訴人】證號查詢機車駕駛人資料、
    車牌號碼000-0000號機車車輛詳細資料報表、【被告】車牌
    號碼000-000號機車車輛詳細資料報表各1紙、本院勘驗筆錄
    1份在卷可稽（警卷第17頁至第23頁、第27頁至第31頁、第3
    3頁、第41頁至第57頁、第59頁至第61頁、第69頁、偵卷第3
    1頁至第33頁、本院卷第35頁、第36頁）。
  ㈡汽車起駛前應顯示方向燈，注意前後左右有無障礙或車輛行
    人，並應讓行進中之車輛行人優先通行；汽車迴車前，應暫
    停並顯示左轉燈光或手勢，看清無來往車輛，並注意行人通
    過，始得迴轉，道路交通安全規則第89條第1項第7款、第10
    6條第5款分別定有明文。被告領有駕照並騎乘上開普通重型
    機車上路，自應遵守之。而案發當時天候晴、日間自然光線
    、柏油路面乾燥、無缺陷、無障礙物、視距良好，客觀上並
    無不能注意之情事，有前揭道路交通事故調查報告表㈠及現
    場照片在卷可憑，其竟疏於注意，於起駛前未注意左右車輛
    ，未讓行進中之車輛優先通行，且迴車前未看清尚有前來之
    告訴人之機車，貿然從路邊起駛欲迴轉，致與告訴人之機車
    發生碰撞，顯見被告騎乘機車未遵守上開規定，自有應注意
    、能注意而不注意之過失責任甚明。另本案行車事故經鑑定
    結果，認為：被告駕駛普通重型機車，由路旁起駛，往左迴
    車，未讓行進中之車輛先行，為肇事原因。告訴人駕駛普通
    重型機車，無肇事因素等情，有前開嘉雲區車輛行車事故鑑
    定會鑑定意見書1份在卷可參，益徵被告就本案交通事故肇
    事確有過失，且為本件車禍之肇事原因。而被告上開過失駕
    駛行為，導致告訴人受有事實欄所載之傷勢，被告之過失行
    為與告訴人之傷害結果間具有相當因果關係，亦屬明確。是
    被告之自白與事實相符，可信為真實。綜上，本案事證明確
    ，被告犯行堪以認定，應依法論科。
三、論罪科刑之理由
  ㈠核被告所為，係犯刑法第284條前段之過失傷害罪。
  ㈡被告肇事後於有偵查犯罪職權之機關或公務員發覺前，主動
    向到醫院處理之員警坦承其為車禍肇事之人，此有雲林縣警
    察局斗六分局交通小隊道路交通事故肇事人自首情形紀錄表
    1紙存卷可查（警卷第33頁），堪認符合自首要件，爰依刑
    法第62條前段規定，減輕其刑。
  ㈢爰審酌被告騎乘機車上路，本應遵守交通法規，以保護自己
    及其他用路人之生命身體安全，竟不慎與告訴人發生車禍事
    故，使告訴人受有前開傷害，所為不該。另衡及被告犯後坦
    承犯行，無任何前科紀錄，有臺灣高等法院被告案紀錄表1 
    紙在卷可參（本院卷第73頁），足認其素行尚可，惟被告與
    告訴人因賠償金額未有共識而尚未達成和解，故未賠償告訴
    人損害，再考量被告為肇事原因、告訴人傷勢輕重等情節；
    參以被告學歷為國中畢業，目前無業，生活所需由兒子支應
    等一切情狀（本院卷第66頁），量處如主文所示之刑，並諭
    知易科罰金之折算標準。
據上論斷，應依刑事訴訟法第273條之1第1項、第299條第1項前
段，刑法第284條前段、第62條前段、第41條第1項前段，刑法施
行法第1條之1第1項，判決如主文。
本案經檢察官林柏宇提起公訴；檢察官蔡少勳到庭執行職務。
中    華    民    國    110    年    5    月    24    日
                  刑事第二庭   法  官     黃麗竹
以上正本證明與原本無異。　　　　　　　　　
如不服本判決應於收受判決後 20 日內向本院提出上訴書狀，並
應敘述具體理由；其未敘述上訴理由者，應於上訴期間屆滿後
20 日內向本院補提理由書（均須按他造當事人之人數附繕本）
。「切勿逕送上級法院」。
告訴人或被害人如不服判決，應備理由具狀向檢察官請求上訴，
上訴期間之計算，以檢察官收受判決正本之日起算。
                                書記官    洪秀虹
  
中　　華　　民　　國　　110 　年　　5 　　月　　25　　日
附錄本案論罪科刑法條全文：
中華民國刑法第284條
因過失傷害人者，處1年以下有期徒刑、拘役或10萬元以下罰金
；致重傷者，處3年以下有期徒刑、拘役或30萬元以下罰金。